臺灣臺中地方法院刑事判決　　　　　　　　　　　　　九十四年度訴字第五九七號
　　公　訴　人　臺灣臺中地方法院檢察署檢察官
　　被　　　告　乙○○
右列被告因違反毒品危害防制條例案件，經檢察官提起公訴（九十三年度毒偵字第五
○八四號），被告於準備程序中就被訴事實為有罪之陳述，經告知簡式審判程序之旨
，並聽取公訴人、被告之意見後，由本院合議庭裁定由受命法官獨任進行簡式審判程
序，判決如左：
    主    文
乙○○連續施用第一級毒品，處有期徒刑柒月，扣案之第一級毒品海洛因（驗餘淨重
公克）沒收銷燬之，另扣案之供前開第一級毒品海洛因包裝用之外包裝袋拾壹只均
沒收之。又連續施用第二級毒品，處有期徒刑伍月，扣案之第二級毒品甲基安非他命
（重貳‧玖公克）沒收銷燬之，另扣案之供前開第二級毒品甲基安非他命包裝用之外
包裝袋肆只均沒收之。應執行有期徒刑拾月，扣案之第一級毒品海洛因（驗餘淨重
公克）、第二級毒品甲基安非他命（重貳‧玖公克），均沒收銷燬之，另扣案之供前
開第一級毒品海洛因包裝用之外包裝袋拾壹只、供前開第二級毒品甲基安非他命包裝
用之外包裝袋肆只，均沒收之。
    犯罪事實
一、乙○○曾有賭博、違反麻醉藥品管理條例、槍砲彈藥刀械管制條例等案件前科，
    於民國八十八年因施用毒品案件，經本院以八十八年度毒聲字第四二五三號裁定
    送觀察、勒戒，認無繼續施用毒品傾向，再由臺灣臺中地方法院檢察署檢察官以
    八十八年度偵字第一六九一四號處分不起訴確定。又因施用毒品案件，再由本院
    以八十八年度毒聲字第五四七一號，裁定送觀察、勒戒，認有繼續施用毒品傾向
    ，復經本院以八十八年度毒聲字第五九○二號裁定令入戒治處所施以強制戒治一
    年，嗣其經戒治期滿三月，戒治期間成績評定為合格，再由本院以八十九年度毒
    聲字第二三五七號裁定停止戒治，所餘戒治期間付保護管束，嗣於八十九年十月
    十一日保護管束期滿視為執行完畢；且前開施用毒品刑期部分，另由本院以八十
    八年度訴字第一九五五號判處有期徒刑一年確定。復因妨害風化案件，經臺灣高
    等法院臺中分院改判處有期徒刑一年四月確定；再因轉讓第二級毒品及持有第一
    級毒品案件，經本院以八十八年度訴字第一六八三號，分別判處有期徒刑二年及
    六月，並定應執行有期徒刑二年五月確定；而前開三罪（即妨害風化、轉讓第二
    級毒品及持有第一級毒品三罪），經本院以九十年度聲字第七九號裁定定應執行
    有期徒刑三年六月確定，於八十九年八月四日入監接續執行前開四罪（即施用毒
    品、妨害風化、轉讓第二級毒品及持有第一級毒品四罪），並於九十二年九月四
    日縮短刑期假釋付保護管束而出監（未構成累犯，詳如理由欄二所述）。又於前
    開假釋付保護管束期間，另因施用第二級毒品案件，經本院以九十三年度中簡字
    第二三六九號判處有期徒刑四月，並於九十三年十二月二十一日確定。
二、詎其於假釋付保護管束期間，曾於九十三年五月十三日經臺灣臺中地方法院檢察
    署觀護人通知前往該署採集尿液檢體後（該次施用第二級毒品部分業經本院以九
    十三年度中簡字第二三六九號判決確定），即戒除施用第二級毒品甲基安非他命
    之惡習，復因一時尋覓工作不著，情緒不佳，竟不知戒惕，於強制戒治執行完畢
    釋放後五年內，另行起意並基於施用第二級毒品甲基安非他命之概括犯意，自九
    十三年十月二十一日起至同年十一月二十八日止，以平均二至三日施用一次之量
    ，在臺中市區內不詳門牌號碼之電動遊藝場內，以將少許第二級毒品甲基安非他
    命置於鋁箔紙上以火燒烤產生煙霧而吸其煙霧之方式，連續施用第二級毒品甲基
    安非他命多次。又基於施用第一級毒品海洛因之概括犯意，於上開期間內，以平
    均一日施用一次之量，在上開電動遊藝場內，以將少許第一級毒品海洛因摻於香
    菸內點燃吸食之方式，連續施用第一級毒品海洛因多次。嗣因九十三年十一月二
    十九日下午一時許，為警在臺中市○區○○路五十五號前，見乙○○形跡可疑，
    而上前盤查，即在其身上及所騎乘之車牌號碼Ｐ七七─○一二號重型機車置物箱
    內扣得第一級毒品海洛因（驗餘淨重三公克）、第二級毒品甲基安非他命（重二
    ‧九公克）、供前開第一級毒品海洛因包裝用之外包裝袋十一只及供前開第二級
    毒品甲基安非他命包裝用之外包裝袋四只等物，並經警取得乙○○同意採集尿液
    送驗後，呈嗎啡、甲基安非他命陽性反應。
三、案經臺中市警察局第四分局報請臺灣臺中地方法院檢察署檢察官偵查起訴。
    理    由
一、右開連續施用第一級毒品海洛因、第二級毒品甲基安非他命多次之事實，業據被
    告乙○○於本院審理時坦承不諱，且其為警方所採集之尿液，經送請詮昕科技股
    份有限公司鑑定，其結果呈嗎啡、甲基安非他命類藥物陽性反應，有該公司所出
    具之九十三年十二月二十三日濫用藥物尿液檢驗報告一紙附卷可參。而扣案之白
    色不明粉末經送請法務部調查局鑑定結果，確含有第一級毒品海洛因之成分（驗
    餘淨重三公克），有該局所出具之九十三年十二月三十一日之調科壹字0000
    00000號鑑定通知書一紙在卷足憑，此外復有被告所有供前開第一級毒品海
    洛因包裝用外包裝袋十一只、第二級毒品甲基安非他命（重二‧九公克）、供前
    開第二級毒品安非他命包裝用之外包裝袋四只等物扣案足資佐證，足徵被告自白
    連續施用第一級毒品海洛因、第二級毒品甲基安非他命多次等犯行，核與事實相
    符，堪予採信。本件事證明確，被告之犯行洵堪認定。
二、按海洛因、甲基安非他命分係毒品危害防制條例所定之第一級毒品、第二級毒品
    ，不得非法施用。是被告乙○○連續施用第一級毒品海洛因、第二級毒品甲基安
    非他命之行為，核分別係犯毒品危害防制條例第十條第一項之施用第一級毒品罪
    、同條第二項之施用第二級毒品罪。查被告為供施用第一級毒品及第二級毒品而
    分別持有各該級毒品之低度行為，應分別為施用第一級毒品、第二級毒品之高度
    行為所吸收，均不另論罪。次查被告先後分別多次施用第一級毒品海洛因、第二
    級毒品甲基安非他命之犯行，時間均緊接，觸犯均構成要件相同之罪，顯均係基
    於概括犯意反覆為之，均為連續犯，分別應依刑法第五十六條之規定，各以一罪
    論，並均加重其刑。又被告所犯上開施用第一級毒品罪及施用第二級毒品罪之間
    ，犯意各別，罪名互異，應分論併罰之。又按假釋中因故意更犯罪，受有期徒刑
    以上刑之宣告者，撤銷其假釋，固為刑法第七十八條第一項所明定，惟因同條第
    二項規定：「前項犯罪，其起訴及判決確定均在假釋期滿前者，於假釋期滿六月
    以內，仍撤銷其假釋；其判決確定在假釋期滿後者，於確定後六月以內，撤銷之
    。」故撤銷假釋，必須再犯之罪其犯罪及起訴均在假釋期滿前者始可。如犯罪在
    假釋中，而起訴及判決確定已在假釋期滿後者，即不得撤銷假釋（最高法院八十
    七年度台非字第二八五號、八十六年度台非字第四二號判決意旨參照）。查被告
    曾因施用毒品、妨害風化、轉讓第二級毒品及持有第一級毒品，分別經法院判處
    有期徒刑一年、一年四月、二年、六月確定，且前開妨害風化、轉讓第二級毒品
    及持有第一級毒品三罪另經本院裁定定應執行有期徒刑三年六月確定，均業如前
    述，而前開四罪雖於八十九年八月四日入監接續執行，於九十二年九月四日縮短
    刑期假釋付保護管束而出監，本應於「九十三年九月二十九日」假釋付保護管束
    期滿而視為執行完畢，惟於前開假釋付保護管束期間更為犯施用第二級毒品之罪
    ，且於前開假釋付保護管束期滿前之「九十三年九月二十七日」即由臺灣臺中地
    方法院檢察署檢察官聲請簡易判決處刑而繫屬於本院，再經本院以九十三年度中
    簡字第二三六九號判處有期徒刑四月，並於九十三年十二月二十一日確定等情，
    有臺灣高等法院被告全國前案紀錄表一份及本院九十三年度中簡字第二三六九號
    卷附被告戶籍謄本、臺中縣太平市公所九十三年十一月十一日太市秘字第○九三
    ○○三五二二五號函覆本院被告公示送達公告函等影本各一份在卷可參，是前開
    被告施用毒品案件，其犯罪及起訴均在假釋期滿前，揆之前揭最高法院判決意旨
    ，被告前開假釋本即應於前開施用毒品案件確定時即九十三年十二月二十一日後
    六月以內撤銷之，是於本案尚難認前開四罪已執行完畢，從而本件被告施用第一
    級毒品及施用第二級毒品之二罪，即均無構成累犯之可能，附予敘明。爰審酌被
    告曾因施用毒品，經先後送觀察勒戒二次，及強制戒治一次等治療程序，而未知
    警惕仍再犯本案之二罪，足見其雖經觀察、勒戒及強制戒治等治療程序，仍未徹
    底袪除施用毒品之惡習，猶再次施用，致深陷毒癮而難以自拔，顯未能善體國家
    設置觀察、勒戒及戒治機構，協助毒品施用者戒除毒癮之良法美意，惟念及施用
    毒品本質上係戕害自身健康之行為，尚未嚴重破壞社會秩序或侵害他人權益，且
    被告犯罪後坦承犯行態度尚屬良好，及其分別施用第一級毒品海洛因及第二級毒
    品甲基安非他命之期間長短、次數等一切情狀，分別量處如主文所示之刑，並定
    其應執行之刑，以示懲儆。
三、至扣案之第一級毒品海洛因（驗餘淨重三公克）及第二級毒品甲基安非他命（重
    二‧九公克），分別係屬第一級毒品及第二級毒品，應依毒品危害防制條例第十
    八條第一項前段之規定沒收銷燬之。又扣案之供前開第一級毒品海洛因包裝用之
    外包裝袋十一只，依前揭法務部調查局之鑑定報告分別載有空包袋共重二‧二公
    克，又第二級毒品甲基安非他命係屬結晶體等情以觀，足認前開分別供第一級毒
    品海洛因包裝用之外包裝袋十一只及供第二級毒品甲基安非他命包裝用之外包裝
    袋四只，均可分別與其內容物之第一級毒品海洛因及第二級毒品甲基安非他命分
    離，而外包裝袋主要作用在於包裹毒品，防其裸露、潮濕，便於被告攜帶施用毒
    品，分別係被告為施用第一級毒品海洛因及施用第二級毒品甲基安非他命所用之
    物，且均係屬被告所有，業據被告供承在卷，爰依刑法第三十八條第一項第二款
    之規定均宣告沒收之，附此敘明。
據上論斷，應依刑事訴訟法第二百七十三條之一第一項、第二百九十九條第一項前段
，毒品危害防制條例第十條第一項、第二項、第二十三條第二項、第十八條第一項前
段，刑法第十一條、第五十六條、第五十一條第五款、第三十八條第一項第二款，判
決如主文。
本案經檢察官甲○到庭執行職務。
中      華      民      國    九十四    年      五      月    二十六    日
                                    臺灣臺中地方法院刑事第十三庭
                                        法  官  陳  可  薇
右正本證明與原本無異。
如不服本判決，應於送達後十日內向本院提出上訴狀（須附繕本），上訴於臺灣高等
法院臺中分院。
      書記官
中      華      民      國    九十四    年      五      月    二十六    日
附錄本案科刑法條：
修正後之毒品危害防制條例第十條
施用第一級毒品者，處六月以上五年以下有期徒刑。
施用第二級毒品者，處三年以下有期徒刑。
